【裁判字號】    97,聲,2862
【裁判日期】    970808
【裁判案由】    返還提存物
【裁判全文】
臺灣臺北地方法院民事裁定              97年度聲字第2862號
聲  請  人    國泰世華商業銀行股份有限公司
法定代理人    乙○○
代  理  人    丁○○
相  對  人    昌承建設股份有限公司
兼法定代理人  丙○○
相  對  人    甲○○
              戊○○
              己○○
上列聲請人聲請返還提存物事件，本院裁定如下：
    主  文
本院九十二年度存字第四九七號提存事件，聲請人所提存面額合
計肆佰萬元之中央政府重大交通建設公債八十六年度甲類第九期
債票，准予返還。
    理  由
一、按訴訟終結後，供擔保人證明已定20日以上之期間，催告受
    擔保利益人行使權利而未行使者，法院應依供擔保人之聲請
    ，以裁定命返還其提存物，民事訴訟法第104條第1項第3款
    定有明文。前開規定，於其他依法令供訴訟上之擔保者準用
    之，並為同法第106條所規定。又該條所謂「訴訟終結」，
    應從廣義解釋，包括執行程序終結在內，本件債權人如確已
    聲請撤銷假扣押裁定，並撤回假扣押執行之聲請，復定20日
    以上之期間催告受擔保利益人即相對人行使權利而未行使者
    ，似不妨適用上開條文之規定，准許債權人領回其因聲請假
    扣押而提供之擔保金（最高法院75年度臺抗字第261號判決
    意旨參照）。
二、聲請意旨略以：聲請人於民國96年12月29日概括承受中聯信
    託投資股份有限公司（下稱中聯信託公司）全部資產、負債
    及營業，業經行政院金融監督管理委員會核准在案，為中聯
    信託公司權利義務之繼受人。又中聯信託公司與相對人等間
    假扣押事件，前遵鈞院90年度裁全字第3959號民事裁定，為
    擔保假扣押，曾提供面額合計新臺幣（下同）400萬元之中
    央政府重大交通建設公債86年度甲類第9期債票為擔保，並
    以鈞院90年度存字第2568號提存事件提存在案，嗣因部分息
    票即將到期，須領回辦理領息手續，經鈞院以91年度聲字第
    2403號裁定准許變換提存物為同面額之中央政府重大交通建
    設公債86年度甲類第9期債票，並以鈞院92年度存字第1946
    號提存事件提存在案。茲因聲請人已聲請撤銷假扣押裁定，
    並撤回假扣押之強制執行，訴訟業已終結，並向鈞院聲請催
    告相對人等於25日內行使權利，逾期將依法聲請領回提存物
    ，惟相對人等逾期迄未行使權利，為此聲請返還提存物等語
    。
三、經查，聲請人主張之上開事實，業據其提出行政院金融監督
    管理委員會96年11月8日金管銀(六)字第09600482330號函、本
    院90年度裁全字第3959號假扣押裁定、91年度聲字第2403號
    民事裁定暨確定證明書、94年度全聲字第383號撤銷假扣押
    裁定暨確定證明書、90年度存字第2568號提存書、92年度存
    字第1946號提存書、民事執行處94年12月14日北院錦90執全
    酉字第1990號函、97年3月24日北院隆90執全酉字第1990號
    通知、民事庭97年4月16日北院隆民信97年度聲字第1311號
    函等件為證，本院復依職權調取上開卷宗核閱無訛。從而，
    聲請人聲請返還擔保物，核無不合，應予准許。
四、依民事訴訟法第104條第1項第3款、第106條，裁定如主文。
中    華    民    國    97    年    8     月    8     日
                  民事第二庭    法  官  鍾素鳳
以上正本係照原本作成。
如不服本裁定，應於送達後10日內向本院提出抗告狀，並繳納抗
告費新臺幣1,000元。
中    華    民    國    97    年    8     月    8     日
                                書記官  林玗倩


司法院資訊處製作；財團法人民間司法改革基金會備份。
